臺灣桃園地方法院刑事判決　　　　　　　100年度易字第602號
公　訴　人　臺灣桃園地方法院檢察署檢察官
被　　　告　簡群隆
上列被告因竊盜案件，經檢察官提起公訴（99年度偵字第25497
號、第27247 號），被告於準備程序中對檢察官起訴事實為有罪
之陳述，經本院裁定依簡式審判程序審理，判決如下：
    主  文
簡群隆犯如附表編號一至六所示之罪，均累犯，各處如附表編號
一至六所示之刑。應執行有期徒刑貳年貳月，如易科罰金，以新
臺幣壹仟元折算壹日。
    事  實
一、簡群隆前於民國81年間因違反肅清煙毒條例、麻醉藥品管理
    條例、偽造文書等案件，經本院以81年度訴字第801 號判決
    分別判處有期徒刑3 年6 月、6 月、6 月，應執行有期徒刑
    4 年，上訴後，經臺灣高等法院以81年度上訴字第6061號判
    決駁回上訴確定；又於82年間因違反肅清煙毒條例案件，經
    本院判處有期徒刑3 年6 月確定；上開數罪經接續執行，於
    85年7 月6 日假釋中付保護管束出監，嗣遭撤銷假釋，尚餘
    殘刑有期徒刑4 年4 月又19日。復於85年間因違反肅清煙毒
    條例案件，經本院以85年度訴字第1645號判決判處有期徒刑
    3 年10月確定；再於86年間因違反麻醉藥品管理條例案件，
    經本院以86年度易字第424 號判決判處有期徒刑7 月確定；
    前開2 罪刑經本院以88年度聲字第334 號裁定定應執行刑為
    有期徒刑4 年2 月確定，並與前揭未執行之殘刑接續執行，
    於90年1 月21日假釋中付保護管束出監，復經撤銷假釋，於
    91年3 月20日入監執行殘刑4 年2 月，迄95年2 月28日縮刑
    期滿執行完畢。詎仍不知悔改，竟意圖為自己不法之所有，
    於附表編號一至六所示之犯罪時間、犯罪地點，以附表編號
    一至六所示犯罪方法，破壞如附表編號一至六所示蔡東霖等
    人所有之自用小客車之車窗玻璃，並竊取蔡東霖等人所有如
    附表編號一至六所示之物。嗣先後經蔡東霖等人報警後，始
    循線查悉上情。
二、案經桃園縣政府警察局桃園分局報告臺灣桃園地方法院檢察
    署檢察官偵查起訴。
    理  由
一、本件被告簡群隆所犯竊盜罪，乃係死刑、無期徒刑、最輕本
    刑為3 年以上有期徒刑以外之罪，亦非高等法院管轄第一審
    案件，於準備程序進行中，被告簡群隆就被訴事實為有罪之
    陳述，經告知被告簡群隆簡式審判程序之旨，並聽取檢察官
    及被告簡群隆之意見後，本院合議庭裁定由受命法官進行簡
    式審判程序，是本件之證據調查，依刑事訴訟法第273 條之
    2 規定，不受同法第159 條第1 項、第161 條之2 、第161
    條之3 、第163 條之1 及第164 條至第170 條規定之限制，
    合先敘明。
二、前揭犯罪事實，業據被告簡群隆迭於警詢及本院準備程序、
    審理中均坦承不諱，核與證人即被害人蔡東霖、李修銘、侯
    吳素月、吳明芬、廖誼子、林輝雄於警詢時證述情節相符，
    並有內政部警政署刑事警察局99年8 月31日刑紋字第099011
    7081號、99年8 月26日刑紋字第0990117114號、99年9 月17
    日刑紋字第0990128905號鑑定書共3 份及被害人車損照片、
    現場照片等附卷可稽，足認被告上揭任意性自白核與事實相
    符，當可採信。本案事證已經明確，被告犯行堪以認定。
三、核被告如附表編號一至六所為，均係犯刑法第320 條第1 項
    之竊盜罪。被告所為如附表編號一至六所示之6 次竊盜犯行
    ，犯意各別，應予分論併罰。又被告有前述事實欄所示之科
    刑及執行紀錄，有卷附臺灣高等法院被告前案紀錄表1 份可
    稽，其受有期徒刑之執行完畢後，5 年以內故意再犯有期徒
    刑以上之本案各罪，均為累犯，各應依刑法第47條第1 項之
    規定加重其刑。爰審酌被告正值青壯，竟不思循正當途徑獲
    取所需，任意攫取他人財物，輕忽他人之財產法益，且其前
    已有竊盜之前科紀錄，素行不佳，亦曾因竊盜案件經法院為
    有罪判決，仍不知悔改，一再為竊盜犯行，顯有漠視法紀之
    情，自不容輕縱，暨考量其犯罪之手段、動機、目的、智識
    程度、竊取財物之價值，犯後尚能坦承犯行，態度尚稱良好
    等一切情狀，核情分別量處如附表編號一至六應處罪刑欄所
    示之刑，並均諭知易科罰金之折算標準，併定其應執行刑暨
    諭知易科罰金之折算標準，以示懲儆。
據上論斷，應依刑事訴訟法第273 條之1 第1 項、第299 條第1
項前段，刑法第320 條第1 項、第47條第1 項、第41條第1 項前
段、第8 項、第51條第5 款，刑法施行法第1 條之1 第1 項、第
2項 前段，判決如主文。
本案經檢察官王貞元到庭執行職務。
中    華    民    國  100     年    10    月   17    日
                  刑事第十二庭  法  官  陳威帆
以上正本證明與原本無異。
如不服本判決應於收受判決後10日內向本院提出上訴書狀，並應
敘述具體理由。其未敘述上訴理由者，應於上訴期間屆滿後20日
內向本院補提理由書( 均須按他造當事人之人數附繕本) 「切勿
逕送上級法院」。
                                 書記官  吳玉蘭
中    華    民    國   100    年    10    月    18    日
附表:
┌─┬──┬──┬───┬───────┬────┬───────┬──────┐
│編│行為│犯罪│犯罪地│犯罪手法      │被害人  │竊得之財物    │ 應處罪刑   │
│號│人  │時間│點    │              │(告訴人)│              │            │
├─┼──┼──┼───┼───────┼────┼───────┼──────┤
│  │簡群│99年│桃園縣│以石頭敲破蔡東│蔡東霖  │咖啡色LV側背包│簡群隆竊盜，│
│一│隆  │8月1│桃園市│霖所有車號6688│(被害人)│1個，內有身分 │累犯，處有期│
│  │    │日下│假日花│-KT號自用小客 │        │證、汽車駕照、│徒刑伍月，如│
│  │    │午4 │市停車│車右後乘客座車│        │健保卡、國泰世│易科罰金，以│
│  │    │時30│場內  │窗玻璃（毀損部│        │華銀行信用卡及│新臺幣壹仟元│
│  │    │許  │      │分未經告訴），│        │花旗銀行信用卡│折算壹日。  │
│  │    │    │      │侵入車內行竊。│        │各1張、現金   │            │
│  │    │    │      │              │        │1,000元及文書 │            │
│  │    │    │      │              │        │資料等物。    │            │
├─┼──┼──┼───┼───────┼────┼───────┼──────┤
│  │簡群│99年│桃園縣│以石頭敲破李修│李修銘  │富邦信用卡、提│簡群隆竊盜，│
│二│隆  │8月2│桃園市│銘所有車號3883│(被害人)│款卡、郵局提款│累犯，處有期│
│  │    │日晚│桃園農│-VZ號自用小客 │        │卡、國泰銀行提│徒刑伍月，如│
│  │    │間6 │工停車│車副駕駛座車窗│        │款卡、身份證、│易科罰金，以│
│  │    │許  │場內  │玻璃（毀損部分│        │健保卡、汽車及│新臺幣壹仟元│
│  │    │    │      │未經告訴），侵│        │機車駕照各1張 │折算壹日。  │
│  │    │    │      │入車內行竊。  │        │、鑰匙1串、現 │            │
│  │    │    │      │              │        │金2,000元等物 │            │
│  │    │    │      │              │        │。            │            │
├─┼──┼──┼───┼───────┼────┼───────┼──────┤
│  │簡群│99年│桃園縣│以石頭敲破侯吳│侯吳素月│背包1個，內有 │簡群隆竊盜，│
│三│隆  │8月6│桃園市│素月所有之車號│(被害人)│汽車駕照、健保│累犯，處有期│
│  │    │日上│假日花│6000-MV號自用 │        │卡各1張、台新 │徒刑陸月，如│
│  │    │午9 │市停車│小客車駕駛座車│        │銀行信用卡2張 │易科罰金，以│
│  │    │時許│場內  │窗玻璃（毀損部│        │、富邦銀行信用│新臺幣壹仟元│
│  │    │    │      │分未經告訴），│        │卡3張、遠東商 │折算壹日。  │
│  │    │    │      │侵入車內行竊。│        │銀、兆豐銀行、│            │
│  │    │    │      │              │        │華南銀行、荷蘭│            │
│  │    │    │      │              │        │銀行、花旗銀行│            │
│  │    │    │      │              │        │信用卡各1張及 │            │
│  │    │    │      │              │        │現金1萬2,600元│            │
│  │    │    │      │              │        │等物。        │            │
├─┼──┼──┼───┼───────┼────┼───────┼──────┤
│  │簡群│99年│桃園縣│以石頭敲破吳明│吳明芬  │筆記型電腦及文│簡群隆竊盜，│
│四│隆  │8月7│桃園市│芬所有之車號  │(被害人)│件等物。      │累犯，處有期│
│  │    │日下│三民路│1559-DL號自用 │        │              │徒刑肆月，如│
│  │    │午2 │1段98 │小客車駕駛座後│        │              │易科罰金，以│
│  │    │時14│之1號 │車窗玻璃（毀損│        │              │新臺幣壹仟元│
│  │    │分許│旁停車│部分未經告訴）│        │              │折算壹日。  │
│  │    │    │格內  │，侵入車內行竊│        │              │            │
│  │    │    │      │。            │        │              │            │
├─┼──┼──┼───┼───────┼────┼───────┼──────┤
│  │簡群│99年│桃園縣│以石頭敲破廖誼│廖誼子  │包包1個，內有 │簡群隆竊盜，│
│五│隆  │8月 │桃園市│子所有之車號  │(被害人)│小包包1個、身 │累犯，處有期│
│  │    │14日│三民路│LH-5170號自用 │        │分證、汽機車駕│徒刑肆月，如│
│  │    │下午│1段桃 │小客車駕駛座車│        │照、健保卡、信│易科罰金，以│
│  │    │5時 │園市公│窗玻璃（毀損部│        │用合作社提款卡│新臺幣壹仟元│
│  │    │30分│十四停│分未經告訴），│        │、中國信託及第│折算壹日。  │
│  │    │許  │車場內│侵入車內行竊。│        │一銀行提款卡各│            │
│  │    │    │      │              │        │1張、手機1支等│            │
│  │    │    │      │              │        │物。          │            │
├─┼──┼──┼───┼───────┼────┼───────┼──────┤
│  │簡群│99年│桃園縣│以石頭敲破林輝│林輝雄  │包包1個，內有 │簡群隆竊盜，│
│六│隆  │9月6│桃園市│雄所有之車號  │(被害人)│身分證、健保卡│累犯，處有期│
│  │    │日上│假日花│0463-HE號自用 │        │各1張、文書資 │徒刑肆月，如│
│  │    │午9 │市停車│小客車副駕駛座│        │料等物。      │易科罰金，以│
│  │    │時10│場內  │車窗玻璃（毀損│        │              │新臺幣壹仟元│
│  │    │分許│      │部分未經告訴）│        │              │折算壹日。  │
│  │    │    │      │，侵入車內行竊│        │              │            │
│  │    │    │      │。            │        │              │            │
└─┴──┴──┴───┴───────┴────┴───────┴──────┘
附錄本案論罪科刑法條全文：
中華民國刑法第320條
意圖為自己或第三人不法之所有，而竊取他人之動產者，為竊盜
罪，處 5 年以下有期徒刑、拘役或 5 百元以下罰金。
意圖為自己或第三人不法之利益，而竊佔他人之不動產者，依前
項之規定處斷。
前二項之未遂犯罰之。